臺灣臺北地方法院刑事判決　　　　　　　　　　　　九十一年度簡上字第一一三號
　　上　訴　人　甲○○
　　即　被　告
　　輔　佐　人　乙○○
　　即被告之父
右上訴人即被告因竊盜案件，不服本院九十一年度簡字第一一０二號，中華民國九十
一年三月二十九日第一審簡易判決（聲請簡易判決處刑案號：臺灣臺北地方法院檢察
署九十一年度偵字第四四一六號）提起上訴，本院管轄之第二審合議庭判決如左：
    主  文
上訴駁回。
    事  實
一、甲○○曾於民國九十年間因竊盜案件，經台灣板橋地方法院判處有期徒刑三月，
    緩刑三年確定。猶不知悔改，其雖罹有輕度智障，但對外界事物之判斷能力並未
    較普通人之平均程度顯然減退，尚未至精神耗弱之程度，竟意圖為自己不法之所
    有，於九十一年二月二十三日下午一時許，在台北市○○區○○街一段二七號億
    萬里大賣場二樓內，趁賣場人員未及注意時，徒手自貨架上竊取ＦＵ三二五型高
    品質兩波段收放音機五台，價值共計新台幣（下同）九百九十五元，分別藏放於
    穿著長褲之前後口袋內，得手後，為掩人耳目，另選購三雙襪子至櫃臺結帳時，
    為店員察覺報警查獲，並扣得上開收放音機五台。
二、案經台北市政府警察局中正第一分局報請台灣台北地方法院檢察署檢察官聲請簡
    易判決處刑。
    理  由
一、右揭事實，業據被告甲○○迭於警訊、偵查及本院調查中供承不諱，核與證人即
    店員潘怡如於警訊之證述情節相符，併有贓物認領保管收據一紙在卷可稽。被告
    上訴意旨雖辯稱：伊智商不足、智障、智慧低、分不清楚，為輕度智能不足，不
    知拿人東西係不對的云云，並提出殘障手冊及診斷證明書為證，惟查：
  (一)被告於警訊及本院審理時均坦承行竊，於警訊時並對行竊之動機、時間、地點、
    物品等細節均能據實陳述，況其尤知另選購三雙襪子結帳，以掩人耳目，足見其
    就所為竊盜犯行並非毫無思慮，顯然有對於竊取上開物品之認知及意欲，其當時
    之精神狀態並未因罹患輕度智障而對外界事物之判斷能力而較普通人之平均程度
    顯然減退，尚未至精神耗弱之程度。
  (二)被告前於九十年四月十二日下午三時四十分許，在台北縣蘆洲市○○路與民權路
    口，夥同另名輕度智障男子陳建霖，持兇器螺絲起子，損壞被害人自小客車前車
    門兩側門窗條飾及汽車中控鎖後，進入車內竊取財物，因路人發現報警查獲，始
    未得逞，經台灣板橋地方法院認為其所犯加重竊盜未遂罪證明確，於九十年七月
    五日以九十年度易字第一八五九號刑事判決判處有期徒刑三月，如易科罰金以三
    百元折算一日，緩刑三年確定，有上開刑事判決在卷可稽，被告經此起訴、科刑
    教訓，豈有不知竊取他人之物係遭社會評價之非難行為，是被告上開辯解無非卸
    責之詞，不足採信。故本件事證明確，被告犯行洵堪認定，應予依法論科。
二、核被告甲○○所為，係犯刑法第三百二十條第一項之竊盜罪。原審以被告罪證明
    確，因予適用刑法第三百二十條第一項、第四十一條第一項前段、罰金罰鍰提高
    標準條例第一條前段、第二條，處有期徒刑四月，並諭知易科罰金之折算標準，
    認事用法核無違誤，所處之刑亦屬適當，被告上訴意旨，仍執前詞，空言否認犯
    罪，指摘原判決不當云云，顯非有理由，其所辯不足採信，上訴為無理由，應予
    駁回。
據上論斷，應依刑事訴訟法第四百五十五條之一第一項、第三項、第三百六十八條，
判決如主文。
本案經檢察官侯少卿到庭執行職務
中      華      民      國    九十一    年      七      月    二十六    日
                                      臺灣臺北地方法院刑事第八庭
                                          審判長法  官  王淑滿
                                                法  官  張永宏
                                                法  官  胡宏文
右正本證明與原本無異。
不得上訴。
                                                書記官  劉穗筠
中      華      民      國    九十一    年      七      月    三十一    日
附本案論罪科刑依據之法條：刑法第三百二十條第一項
刑法第三百二十條
一意圖為自己或第三人不法之所有，而竊取他人之動產者，為竊盜罪，處五年以下有
  期徒刑、拘役或五百元以下罰金。
二意圖為自己或第三人不法之利益，而竊佔他人之不動產者，依前項之規定處斷。
三前二項之未遂犯罰之。
